臺灣臺中地方法院民事裁定
111年度亡字第67號
聲  請  人  林清耀  
代  理  人  吳榮昌律師
相  對  人  林資脩  


上列聲請人聲請對相對人為死亡宣告事件，本院裁定如下：
    主  文
一、聲請駁回。
二、聲請費用由聲請人負擔。
    理  由
一、聲請意旨略以：聲請人為相對人之父親，相對人未婚、無子
    女，在我國最後住所地為臺中市○○區○○○街00號。相對人於
    民國103年5月8日出境之後即未再入境，亦未與聲請人及親
    屬聯繫，聲請人與其他至親均無法與相對人取得聯繫，相對
    人迄今音訊全無，已逾7年。再相對人103年5月8日出境後，
    即去向不明，相對人至遲應於103年6月1日即已失蹤，計算
    至110年6月1日止，失蹤已屆滿7年，可推定並宣告相對人死
    亡日於是日24時為死亡之時。爰依民法第8條第1項、家事事
    件法第154條規定，聲請對相對人為死亡宣告等語。
二、按失蹤人失蹤滿7年後，法院得因利害關係人或檢察官之聲
    請，為死亡之宣告，民法第8條第1項定有明文。查其立法意
    旨謂「謹按失蹤云者，離去其住所或居所，經過一定年限，
    生死不分明之謂也。死亡宣告者，謂由法院以裁判宣告，看
    做為死亡也。凡人財產上及親屬上之關係，於生死相關者甚
    大，故人之生死既不分明，則某人財產上及親屬上之關係，
    亦瀕於不確定之情形，非第有害利害關係人之利益，並害及
    公益，故對於生死不分明之人，經過一定期間，法院得因利
    害關係人之聲請，為死亡之宣告。此種死亡宣告制度，是又
    對於權利能力終於死亡之例外也」。可知死亡宣告係為解決
    自然人失蹤後其住所地之法律關係所設之擬制死亡法律效果
    規定，以解消失蹤人於住所地之法律關係，均以失蹤自然人
    之生死不明為前提，因影響失蹤人權利甚鉅，故法院應審慎
    認定，倘係單純出境，或未與特定人保持聯繫，在無其他佐
    證之情況下，尚難認係失蹤。
三、經查：聲請人主張其為相對人之父親，相對人自103年5月8
    日入境之後即未再入境等情，固據其提出戶籍謄本及入出國
    日期證明書為據。惟查，依前開入出國日期證明書可知，相
    對人自103年5月8日出境後，迄今未入境，可能係定居國外
    所致，尚難以其離開臺灣未歸，據以推斷相對人確有失蹤，
    自不能僅因聲請人長年無法與相對人取得聯繫，遽即推論相
    對人失蹤。是本件聲請於法未合，為無理由，應予駁回。
四、依家事事件法第154條第3項，裁定如主文。
中　　華　　民　　國　　111 　年　　7 　　月　　15　　日
                  家事法庭  法  官  陳玟珍
上正本係照原本作成。
如對本裁定抗告，須於裁定送達後10日內向本院提出抗告狀，並
繳納抗告費用新臺幣1,000元。
中　　華　　民　　國　　111 　年　　7 　　月　　15　　日
                            書記官  陳淑華